# 矿山企业利息资本化问题

提问人：zoujiecpa 时间：2011-07-06 16:23:02
请教陈老师：如果某矿山企业现在是在探矿阶段，其专项或者一般借款利息是否可以资本化？非常感谢！！

回答人：chenyiwei
我理解在一定程度上可以比照周期较长的资本化研究开发支出对应的借款利息资本化的处理原则。需具备的条件是：（ 1 ）根据《企业会计准则第 27 号——石油天然气开采》的相关规定，目前尚无证据表明所投入的探矿权价款和勘探开发支出需作费用化处理；
（ 2 ）勘探开发周期较长，至少在一年以上；（ 3 ）相关资本支出和借款费用已经发生；（ 4 ）勘探开发活动已经实质性开始；（ 5 ）
如果为一般借款的，能够证明借款资金和资本支出之间的直接对应关系。 如果借款主要是为了支付探矿权价款，但购入之后尚未开始勘探开发活动的，则借款费用不应资本化。